【裁判字號】    98,訴,2550
【裁判日期】    981224
【裁判案由】    給付貨款
【裁判全文】
臺灣板橋地方法院民事判決              98年度訴字第2550號
原      告  乙○○○（東莞）有限公司
                        新城工業區
法定代理人  丙○○
                        新城工業區
訴訟代理人  戊○○
被      告  阿達特科技股份有限公司
法定代理人  甲○○
                        樓
訴訟代理人  丁○○
上列當事人間請求給付貨款事件，經本院於民國98年12月10日言
詞辯論終結，判決如下：
    主  文
被告應給付原告美金肆萬參仟肆佰肆拾陸點玖肆元及自民國98年
10月9日起至清償日止按年息百分之五計算之利息。
訴訟費用由被告負擔。
    事實及理由
一、按臺灣地區與大陸地區人民關係條例第48條係規定，債之契
    約依訂約地之規定。但當事人另有約定者，從其約定。前項
    訂約地不明而當事人又無約定者，依履行地之規定，履行地
    不明者，依訴訟地或仲裁地之規定。本件原告依據買賣契約
    向被告請求付款，而本件買賣契約係由在臺灣之被告下單向
    原告採購，經原告簽認回傳被告，有採購單可稽，堪認訂約
    地係在臺灣地區，是本件應適用臺灣地區之法律，合先敘明
    。
二、原告主張：被告自民國97年8月起至12月間，陸續向原告購
    買電源供應器之材料乙批，金額為美金59257.32元，被告僅
    為部分付款，尚欠美金43446.94元未付，為此訴請被告如數
    給付及自支付命令送達翌日起至清償日止按年息百分之五計
    算之利息。
三、被告則以：伊確實有向原告購買電源供應器之材料乙批，並
    約定送貨地點為興成電子有限公司（以下簡稱興成公司），
    原告雖已交貨，然因興成公司於97年11月30日董事會決議破
    產及總經理李漢朝捲款潛逃，員工及債權人拿不到薪資及貨
    款，該批貨遭大陸當地之鎮政府扣押，伊花了150萬元港幣
    才將屬於被告公司之材料贖回來，損失甚鉅，興成公司的董
    事之一就是原告法定代理人丙○○，丙○○明知興成公司已
    經破產，還要伊將貨交由興成公司加工，造成伊之損失，伊
    懷疑丙○○與李漢朝共謀，為此拒絕付款等語置辯。並聲明
    ：原告之訴駁回。
四、按買受人對於出賣人，有交付約定價金及受領標的物之義務
    ；買賣標的物之利益及危險，自交付時起，均由買受人承受
    負擔，但契約另有訂定者，不在此限。民法第367條、第373
    條分別定有明文。本件被告對於原告主張尚欠買賣價金美金
    43446.94元未付及貨物已由原告送到約定地點興成公司交付
    之事實均不爭執，則原告已履行交付買賣標的物之義務，被
    告自應給付價金，又依民法第373條之規定，該批貨物之危
    險自原告交付時起即移轉於被告，危險應由被告負擔，且該
    批貨物已為被告所有，被告有權排除興成公司之債權人所為
    之扣押，然被告不主張排除而願意付款贖回，就此贖回之款
    項乃被告自願支付，非可歸責於原告，自不應要求原告負擔
    ，是被告以此為由拒絕付款，並不可採。而被告自97年6月
    起即將貨物交由興成公司加工，最後一批係在97年11月26日
    ，有境外採購單可稽（見98年度司促字第42653號支付命令
    卷），均在被告所稱興成公司董事會決議破產之前（97年11
    月30日），是被告稱：原告法定代理人丙○○明知興成公司
    已經破產，還要伊將貨交由興成公司加工云云，即與事實不
    符，亦不可採信。
五、綜上，原告依據買賣契約請求被告給付貨款美金43446.94元
    ，及自支付命令送達翌日即98年10月9日起至清償日止按年
    息百分之五計算之利息，為有理由，應予准許。
六、結論：原告之訴為有理由，依民事訴訟法第78條，判決如主
    文。
中    華    民    國    98    年    12    月    24    日
                  民事第三庭    法  官  陳映如
以上正本係照原本作成
如對本判決上訴，須於判決送達後20日內向本院提出上訴狀
中    華    民    國    98    年    12    月    24    日
                            書記官  李錦輝


司法院資訊處製作；財團法人民間司法改革基金會備份。
